臺灣臺北地方法院刑事判決
111年度審易字第114號
公  訴  人  臺灣臺北地方檢察署檢察官
被      告  徐宏智






上列被告因竊盜案件，經檢察官提起公訴（110年度偵緝字第197
 8、1979號），被告於準備程序中就被訴事實為有罪之陳述，經
本院告以簡式審判程序之旨，並聽取當事人之意見後，裁定改行
簡式審判程序，並判決如下：
    主      文
徐宏智犯如附表所示之罪，各處如附表所示之刑。應執行有期徒
刑捌月，如易科罰金，以新臺幣壹仟元折算壹日。
附表應沒收之犯罪所得欄所示之物均沒收，於全部或一部不能沒
收或不宜執行沒收時，追徵其價額。
    事實及理由
一、按簡式審判程序之證據調查，不受第159 條第1 項之限制，
    刑事訴訟法第273 條之2 定有明文，是於行簡式審判程序之
    案件，被告以外之人於審判外之陳述，除有其他不得做為證
    據之法定事由外，應認具有證據能力，合先敘明。
二、本件犯罪事實及證據，除犯罪事實欄一、㈠第10至11行「復
    在同地通識教育中心辦公室」補充更正為「另於同日下午4
    時37分後之同日某時許，在該校通識教育中心辦公室」，犯
    罪事實欄一、㈠補充「嗣徐宏智將竊取所得之筆記型電腦5臺
    變賣得款共3萬元」，犯罪事實欄一、㈡補充「嗣徐宏智將竊
    取所得之筆記型電腦1臺、充電器1組變賣得款1萬5,000元」
    ；證據部分補充「內政部警政署刑事警察局110年7月13日刑
    紋字第1100067929號鑑定書1份（見110年度偵字第19079號
    卷第97至100頁）」及被告徐宏智於本院準備程序及審理中
    之自白外，均引用如附件所示檢察官起訴書之記載。
三、應適用之法律及科刑審酌事由
㈠、核被告如附表編號一、二所為，均係犯刑法第321條第1項第2
    款之踰越門窗竊盜罪。如附表編號三所為，係犯刑法第320
    條第1項之竊盜罪。附表編號三部分，被告基於單一犯意而
    在同一時、地，以一行為竊取如附表編號三所示分別屬施奕
    均、莊子瑱所有之物品，而同時侵害數法益，為想像競合犯
    ，應從一重之竊盜罪處斷。附表編號一、二部分，被告係於
    不同時、地所為，侵害財產法益各異，尚非接續犯，起訴意
    旨容有誤會。
㈡、被告所犯前開3次犯行，犯意各別、行為互殊，應予分論併罰
    。
㈢、爰以行為人之責任為基礎，審酌被告本案被告為竊盜犯行之
    手段、情節，所竊取財物之價值，犯後始終坦承犯行之犯後
    態度，已與告訴人施奕均以分期給付新臺幣（下同）6 萬元
    成立和解（尚未屆履行期限），有和解筆錄在卷為憑，告訴
    人黃楨芬、游適芬及莊子瑱則未到庭亦未和解賠償，兼衡被
    告於本院審理時自述大學肄業之智識程度，入監前從事汽車
    業務，收入約2萬8,000元，目前在監，無需扶養之人（見本
    院卷第152頁、第218頁）之生活狀況等一切情狀，分別量處
    如主文第1 項所示之刑，並定應執行之刑及就得易科罰金部
    分諭知易科罰金之折算標準，以示懲儆 。
四、沒收部分
㈠、按犯罪所得，屬於犯罪行為人者，沒收之；沒收，於全部或
    一部不能沒收或不宜執行沒收時，追徵其價額；犯罪所得，
    包括違法行為所得、其變得之物或財產上利益及其孳息；宣
    告前二條之沒收或追徵，有過苛之虞、欠缺刑法上之重要性
    、犯罪所得價值低微，或為維持受宣告人生活條件之必要者
    ，得不宣告或酌減之，刑法第38條之1第1項前段、第3項、
    第4項、第38條之2第2項分別定有明文；次按，刑法第38條
    之1第5項亦明定：犯罪所得已實際合法發還被害人者，不予
    宣告沒收或追徵。所謂實際合法發還，是指因犯罪而生民事
    或公法請求權已經被實現、履行之情形而言，不以發還扣押
    物予原權利人為限，其他如財產犯罪，行為人已依和解條件
    履行賠償損害之情形，亦屬之。申言之，犯罪所得一旦已實
    際發還或賠償被害人者，法院自無再予宣告沒收或追徵之必
    要；倘若行為人雖與被害人達成民事賠償和解，惟實際上並
    未將民事賠償和解金額給付被害人，或犯罪所得高於民事賠
    償和解金額者，法院對於未給付之和解金額或犯罪所得扣除
    和解金額之差額部分等未實際賠償之犯罪所得，自仍應諭知
    沒收或追徵（最高法院110年度台上字第1673號刑事判決意
    旨參照）。
㈡、被告竊取如附表編號一⒊之現金150元及如附表編號三⒉所之黑
    色卡夾1個，雖均未扣案，仍應依刑法第38條之1第1項前段
    、第3項之規定諭知沒收，並於全部或一部不能沒收或不宜
    執行沒收時，追徵其價額。又被告已將如附表編號一、二、
    三竊得之筆記型電腦（含充電器）均變賣換取現金共計4萬5
    ,000元，業據被告供承在卷（見本院卷第151至152頁），自
    應依前揭規定就被告變得之物為沒收，並於全部或一部不能
    沒收或不宜執行沒收時，追徵其價額。又如附表編號三竊得
    之物，被告雖與告訴人施奕均成立和解，惟尚未開始履行，
    已如前述，依前開說明，仍應諭知沒收，附此敘明。
㈢、至於附表編號三⒊所示莊子瑱之學生證、身分證各1張等物，
    考量前開物品既未扣案，倘經重新、申請，原物即已失去其
    效用，沒收尚無刑法之重要性，爰依刑法第38條之2第2項規
    定，例外不為沒收之諭知。
據上論斷，應依刑事訴訟法第273條之1第1項、第299條第1項前
段、第310條之2、第454條第2項，刑法第320條第1項、第321條
第1項第2款、第55條、第51條第5款、第41條第1項前段、第8項
、第38條之1第1項前段、第3項、第4項，刑法施行法第1條之1第
1項，判決如主文。
本案經檢察官林晉毅提起公訴，檢察官謝雨青到庭執行職務。
中　　華　　民　　國　　111 　年　　3 　　月　　25　　日
                    刑事第二十庭法  官    謝欣宓
上正本證明與原本無異。 
如不服本判決應於收受送達後20日內向本院提出上訴書狀，並應
敘述具體理由；其未敘述上訴理由者，應於上訴期間屆滿後20日
內向本院補提理由書（均須按他造當事人之人數附繕本）「切勿
逕送上級法院」。告訴人或被害人如對於本判決不服者，應具備
理由請求檢察官上訴，其上訴期間之計算係以檢察官收受判決正
本之日期為準。因疫情而遲誤不變期間，得向法院聲請回復原狀
。
                                書記官    朱俶伶　
中　　華　　民　　國　　111 　年　　3 　　月　　25　　日
附錄本案論罪科刑法條
中華民國刑法第320條
意圖為自己或第三人不法之所有，而竊取他人之動產者，為竊盜
罪，處5年以下有期徒刑、拘役或50萬元以下罰金。
意圖為自己或第三人不法之利益，而竊佔他人之不動產者，依前
項之規定處斷。
前二項之未遂犯罰之。
中華民國刑法第321條
犯前條第1項、第2項之罪而有下列情形之一者，處6月以上5年以
下有期徒刑，得併科50萬元以下罰金：
一、侵入住宅或有人居住之建築物、船艦或隱匿其內而犯之。
二、毀越門窗、牆垣或其他安全設備而犯之。
三、攜帶兇器而犯之。
四、結夥三人以上而犯之。
五、乘火災、水災或其他災害之際而犯之。
六、在車站、港埠、航空站或其他供水、陸、空公眾運輸之舟、
    車、航空機內而犯之。
前項之未遂犯罰之。
附表
編號 犯罪事實 竊得之物 應沒收之犯罪所得 宣告刑 一 起訴書犯罪事實欄一、㈠所示在國立臺北教育大學特殊教育學系辦公室竊盜之部分 （管領人：黃楨芬） ⒈ACER筆記型電腦1臺（型號：「P653 15吋」）。 ⒉ASUS筆記型電腦2臺（型號：「P1448U 14吋 i7」、「P1448U 14吋 i5」）。 （上開筆記型電腦3臺，與附表編號二竊得之物欄所示筆記型電腦2臺變得共計3萬元） ⒊現金150元。 ⑴左列⒈、⒉、所示之筆記型電腦3臺變得之價金。 ⑵左列⒊所示之物。 徐宏智犯踰越門窗竊盜罪，處有期徒刑陸月，如易科罰金，以新臺幣壹仟元折算壹日。 二 起訴書犯罪事實欄一、㈠所示在國立臺北教育大學通識教育中心辦公室竊盜之部分 （管領人：游適芬） ⒈ASUS筆記型電腦1臺（型號：「TP300LD」）。 ⒉ACER筆記型電腦1臺（型號：「SF514-52T-57FV」）。 （上開筆記型電腦2臺，與附表編號一竊得之物欄所示筆記型電腦3臺變得共計3萬元）　  左列⒈、⒉、所示之筆記型電腦2臺變得之價金。 徐宏智犯踰越門窗竊盜罪，處有期徒刑陸月，如易科罰金，以新臺幣壹仟元折算壹日。 三 起訴書犯罪事實欄一、㈡ ⒈施奕均所有之MSI筆記型電腦1臺（產品序號：K1908N0000 000，含充電器1組）。 （以上物品變得1萬5,000元）  ⒉莊子瑱所有之黑色卡夾1個。 ⒊莊子瑱之學生證、身分證各1張（放置於上開黑色卡夾內） 。 ⑴左列⒈所示之筆記型電腦1臺變得之價金。 ⑵左列⒉所示之物。 徐宏智犯竊盜罪 ，處有期徒刑貳月，如易科罰金，以新臺幣壹仟元折算壹日。 
附件
臺灣臺北地方檢察署檢察官起訴書
                                   110年度偵緝字第1978號
                                   110年度偵緝字第1979號
　　被　　　告　徐宏智　男　43歲（民國00年0月0日生）
　　　　　　　　　　　　住桃園市○○區○○○街000號（桃
　　　　　　　　　　　　　園市桃園區戶政事務所）
　　　　　　　　　　　　居苗栗縣○○市○○路00號509號房
　　　　　　　　　　　　（現另案在法務部矯正署臺中監獄執　　　　　　　　　　　　　行中）
　　　　　　　　　　　　國民身分證統一編號：Z000000000號
上列被告因竊盜案件，業經偵查終結，認應提起公訴，茲將犯罪
事實及證據並所犯法條分敘如下：
　　　　犯罪事實
一、徐宏智意圖為自己不法之所有，基於竊盜之犯意，分別為下
    列犯行：
㈠、於民國110年5月1日下午4時12分許，在臺北市○○區○○○路0段0
    00號國立臺北教育大學內，見該大學特殊教育學系、通識教
    育中心之辦公室氣窗未上鎖，竟以持現場掃把自特殊教育學
    系辦公室氣窗伸入辦公室內，再將下方窗戶鎖扣勾開，將窗
    戶打開之方式，自窗戶侵入辦公室內，徒手竊取該大學特殊
    教育學系助教黃楨芬所管領之ACER筆記型電腦1臺（型號：
    「P653 15吋」，價值新臺幣【下同】34,990元）、ASUS筆
    記型電腦2臺（型號：「P1448U 14吋 i7」，價值30,000元
    、「P1448U 14吋 i5」，價值24,919元）及現金150元，得
    手後旋即逃逸。復在同地通識教育中心辦公室，以相同方式
    自窗戶侵入辦公室內，徒手竊取該大學通識教育中心助教游
    適芬所管領之ASUS筆記型電腦1臺（型號：「TP300LD」，價
    值26,600元）、ACER筆記型電腦1臺（型號：「SF514-52T-5
    7FV」，價值30,000元），得手後旋即逃逸。
㈡、於110年5月5日下午1時5分許，在臺北市○○區○○○路0段0號國
    立臺北科技大學設計系館5樓內，見503教室未上鎖且無人看
    管，遂進入教室內徒手竊取施奕均所有之MSI筆記型電腦1臺
    （產品序號：K1908N0000000）、充電器1組及莊子瑱所有之
    黑色卡夾（內含莊子瑱之學生證、身分證各1張），得手後
    旋即逃逸。
二、案經黃楨芬、游適芬、施奕均、莊子瑱訴由臺北市政府警察
    局大安分局報告偵辦。
　　　　證據並所犯法條
一、證據清單及待證事實
編號 證據名稱 待證事實 1 被告徐宏智於偵查中之供述 證明全部犯罪事實。 2 證人即告訴人黃楨芬、告訴人兼告訴代理人施奕均、告訴代理人紀博倫於警詢中之證述、財物管理授權書2份 證明如犯罪事實欄所述物品失竊之事實。 3 內政部警政署刑事警察局110年6月17日刑紋字第1100053444號鑑定書1份 證明被告就犯罪事實一、㈠部分，係以踰越窗戶之方式侵入國立臺北教育大學辦公室內行竊之事實。 4 現場監視器畫面截圖 證明全部犯罪事實。 
二、核被告就犯罪事實一、㈠所為，均係犯刑法第321條第1項第2
    款之踰越窗戶竊盜罪嫌；就犯罪事實一、㈡所為，則係犯刑
    法第320條第1項之竊盜罪嫌。又被告就犯罪事實一、㈠部分
    ，乃於密接時、地，基於概括竊盜犯意，分別竊取告訴人黃
    楨芬、游適芬所管領之財物，應認係以一接續行為同時侵害
    數人財產法益，屬同種想像競合，請依刑法第55條規定，擇
    重處斷之。又被告就犯罪事實一、㈠、㈡所犯2罪間，犯意各
    別、行為互殊，請分論併罰。末犯罪所得部分，請依刑法第
    38條之1第1項前段、第3項規定宣告沒收之，並於全部或一
    部不能沒收或不宜執行沒收時，追徵其價額。
三、依刑事訴訟法第251條第1項提起公訴。
　　此　致
臺灣臺北地方法院
中　　華　　民　　國　 110　　年　　12　　月　　 14 　日
　　　　　　　　　　　　　　　檢　察　官　林晉毅
本件正本證明與原本無異
中　　華　　民　　國　 111　　年　　1 　　月　　3 　　日
            　　　　　　　　　書　記　官  李淑菁

附錄本案所犯法條全文
刑法第320條
意圖為自己或第三人不法之所有，而竊取他人之動產者，為竊盜
罪，處 5 年以下有期徒刑、拘役或 50 萬元以下罰金。
意圖為自己或第三人不法之利益，而竊佔他人之不動產者，依前
項之規定處斷。
前二項之未遂犯罰之。

刑法第321條
犯前條第 1 項、第 2 項之罪而有下列情形之一者，處 6 月以
上 5 年以下有期徒刑，得併科 50 萬元以下罰金：
一、侵入住宅或有人居住之建築物、船艦或隱匿其內而犯之。
二、毀越門窗、牆垣或其他安全設備而犯之。
三、攜帶兇器而犯之。
四、結夥三人以上而犯之。
五、乘火災、水災或其他災害之際而犯之。
六、在車站、港埠、航空站或其他供水、陸、空公眾運輸之舟、
    車、航空機內而犯之。
前項之未遂犯罰之。